【裁判字號】    88,訴,1443
【裁判日期】    890621
【裁判案由】    強等
【裁判全文】
臺灣臺南地方法院刑事判決                        八十八年度訴字第一四四三號
    公  訴  人  臺灣台南地方法院檢察署檢察官
    被      告  乙○○
    選任辯護人  曾柏暠
    被      告  甲○○
    選任辯護人  曾柏暠
                翁瑞昌
                陳琪苗
右列被告因準強盜案件，經檢察官提起公訴（八十八年度營偵字第一六０八號），本
院判決如左：
    主  文
乙○○偽造署押，足以生損害於公眾及他人，累犯，處有期徒刑柒月，偽造之台南縣
警察局學甲分局八十八年十月十六日四時偵訊筆錄「鄭國雄」署押貳枚及扣案變造之
乙○○職業小客車、重型機車駕駛執照各壹張上之乙○○相片貳張均沒收；又共同攜
帶兇器，於夜間侵入住宅竊盜，因脫免逮捕，當場施以強暴，累犯，處有期徒刑柒年
，扣案之小型瓦斯噴火槍、美工刀、螺絲起子各壹支及大、小手提袋各壹只均沒收；
應執行有期徒刑柒年伍月，偽造之台南縣警察局學甲分局八十八年十月十六日四時偵
訊筆錄「鄭國雄」署押貳枚、扣案變造之乙○○職業小客車、重型機車駕駛執照各壹
張上之乙○○相片貳張、扣案之小型瓦斯噴火槍、美工刀、螺絲起子各壹支及大、小
手提袋各壹只均沒收。
甲○○共同攜帶兇器於夜間侵入住宅竊盜，因脫免逮捕，當場施以強暴，累犯，處有
期徒刑柒年，扣案之小型瓦斯噴火槍、美工刀、螺絲起子各壹支及大、小手提袋各壹
只均沒收。
    事  實
一、乙○○曾有多次前科，其中一次於民國（下同）八十二年間，因違反槍砲彈藥刀
械管條例等案件，經法院判處有期徒刑一年六月確定，而於八十七年八月一日執行完
畢，猶不知悔改，於八十八年六月上旬某日，在台北縣瑞芳鎮○○路火車站前，拾獲
鄭國雄遺失之職業小客車及重型機車駕駛執照各一張，竟意圖為自己不法之所有，侵
占入己
二、案經      訴由台南  警察局    分局報請台灣台南地方法院檢察署檢察官偵查
    起訴。
    理  由
一、訊據被告      固供承於前揭時地駕車載走告訴人      所有之          之事
    實，惟矢口否認有上揭犯行，辯稱：
    云云。經查：右揭  事實，業據告訴人於警訊及偵審中指訴綦詳，且有贓物領據
      紙、相片  幀在卷及被告所有之  刀  支扣案可資佐證，
    告訴人已表示加以逮捕之意思，
    所辯無非畏罪卸責之詞，要難採信。
    本件事證已甚明確，被告上揭犯行應堪認定。
二、核被告竊盜，因防護贓物、脫免逮捕，而當場施以強暴脅迫，所為應依刑法第三
    百二十九條之規定，論以同法第三百二十八條第一項之強盜罪責。爰審酌被告犯
    罪之動機、目的、手段、所生危害、所得利益、其品行智識程度、被罪後態度等
    一切情狀，量處如主文所示之刑，以資懲儆。扣案之  刀  支為被告所有供犯罪
    所用之物，已為渠陳明在卷，併依法宣告沒收。
據上論斷，應依刑事訴訟法第二百九十九條第一項前段，刑法第三百二十九條、第三
百二十八條第一項、第三十八條第一項第二款，判決如主文。
本案經檢察官      到庭執行職務。
中      華      民      國      八十九      年    六    月    二十二    日
                              臺灣臺南地方法院刑事第  庭
                                      法  官
右正本證明與原本無異
如不服本判決應於送達後十日內向本院提出上訴狀
書記官
中      華      民      國      八十九      年    六    月    二十二    日
附錄本案論罪科刑法條全文：
刑法第三百二十八條第一項：意圖為自己或第三人不法之所有，以強暴、脅迫。藥劑
                          、催眠術或他法，至使不能抗拒，而取他人之物或使其
                          交付者，為強盜罪，處三年以上、十年以下有期徒刑。
刑法第三百二十九條：竊盜或搶奪，因防護贓物、脫免逮捕或湮滅罪證，而當場施以
                    強暴、脅迫者，以強盜罪。


司法院資訊處製作；財團法人民間司法改革基金會備份。
